【裁判字號】    99,審訴,2824
【裁判日期】    990910
【裁判案由】    毒品危害防制條例
【裁判全文】
臺灣高雄地方法院刑事判決            99年度審訴字第2463號
公  訴  人  臺灣高雄地方法院檢察署檢察官
被      告  甲○○
上列被告因毒品危害防制條例案件，經檢察官提起公訴（99年度
毒偵字第3075號、第4206號、第4331號），被告於準備程序中就
被訴事實為有罪之陳述，經本院告知簡式審判程序之旨，並聽取
被告與公訴人之意見後，本院合議庭裁定由受命法官獨任進行簡
式審判程序，判決如下：
    主  文
甲○○犯如附表所示之罪共伍罪，均累犯，分別處如附表所示之
刑。應執行有期徒刑貳年伍月。扣案如附表編號(二)所示第一級毒
品海洛因壹包，沒收銷燬之。
    事實及理由
一、犯罪事實：
    甲○○前於民國97年間，因施用毒品案件，經本院以97年度
    審毒聲字第146 號裁定送觀察、勒戒後，認有繼續施用毒品
    傾向，續由本院以97年度審毒聲字第898 號裁定令入戒治所
    施以強制戒治，於98年5 月14日執行完畢釋放；復於前開觀
    察、勒戒、強制戒治執行完畢5 年內之98年間，再犯施用毒
    品案件經本院以99年度審訴字第576 號判決處應執行有期徒
    刑2 年確定。另於78年間因違反肅清煙毒條例案件，經本院
    以78年度訴字第1637號判決處有期徒刑5 年確定，嗣經假釋
    出監；復於81年之假釋期間因違反肅清煙毒條例，經本院以
    81年度訴字第號3697號判決分別處有期徒刑7 年6 月、3 年
    2 月，應執行有期徒刑10年6 月確定，並與前開經撤銷之假
    釋接續執行，嗣再經假釋出監；又於92年、94年假釋期間，
    因竊盜、詐欺案件，分別經本院以92年度簡字第1432號判決
    、臺灣彰化地方法院以94年度易字第842 號判決處有期徒刑
    3 月、5 月確定，再與前開撤銷之假釋接續執行，於96年11
    月2 日縮刑期滿執行完畢。詎其仍不知悔改並戒絕毒癮，分
    別為下列行為：
  (一)基於施用第一級毒品海洛因與第二級毒品甲基安非他命之犯
    意，於99年4 月7 日上午8 時許，在其位於高雄縣大寮鄉○
    ○○路301 巷23號住處內，以針筒注射之方式，施用第一級
    毒品海洛因1 次；繼而以將甲基安非他命置入玻璃球內燒烤
    之方式，施用第二級毒品甲基安非他命1 次。嗣於同日下午
    1 時40分許，因其為毒品列管人口，經警通知到場，並經其
    同意採集其尿液送驗，檢驗結果確呈嗎啡、可待因及甲基安
    非他命陽性反應，進而知悉上情。
  (二)基於施用第一級毒品海洛因之犯意，於99年6 月7 日下午3
    時許，在高雄縣大寮鄉○○路之產業道路旁，以注射方式施
    用第一級毒品海洛因1 次。又基於持有第一級毒品海洛因之
    犯意，於同年月8 日上午9 時許，在高雄縣大寮鄉○○路旁
    ，向某真實姓名、年籍不詳之綽號「小黑」之人，以新臺幣
    500 元之價格，購入第一級毒品海洛因1 包，而予以持有之
    。嗣於同日上午10時許，在高雄縣大寮鄉○○路4 之53號前
    ，為警盤查，當場扣得上開未及施用之海洛因1 包（重量如
    附表編號(二)所示），並經同意採集其尿液送驗，檢驗結果確
    呈嗎啡、可待因陽性反應，而知悉上情。
  (三)基於施用第一級毒品海洛因之犯意，於99年6 月18日上午8
    時許，在其位於高雄縣大寮鄉○○村○○○路301 巷23號住
    處附近之產業道路旁，以注射方式施用第一級毒品海洛因1
    次。嗣於同日下午2 時35分許，在高雄縣大寮鄉○○路686
    巷口，因涉他案為警查獲，並經其同意採集其尿液送驗，檢
    驗結果確呈嗎啡、可待因陽性反應，進而知悉上情。
二、證據：
    上開犯罪事實，有下列證據可資證明：
  (一)犯罪事實(一)部分：
    1.長榮大學99年4 月22日確認報告。
    2.列管毒品人口尿液檢體採集送驗紀錄表。
    3.被告之自白。
  (二)犯罪事實(二)部分：
    1.高雄市立凱旋醫院99年7 月2 日濫用藥物尿液檢驗報告。
    2.高雄市警察局小港分局毒品案嫌疑人尿液代碼與姓名對照
      表。
    3.扣案之海洛因1 包（重量如附表編號(二)所示）、高雄市立
      凱旋醫院99年7 月6 日濫用藥物成品檢驗鑑定書1 份。
    4.被告之自白。
  (三)犯罪事實(三)部分：
    1.台灣檢驗科技股份有限公司99年7 月1 日濫用藥物檢驗報
      告。
    2.高雄市警察局林園分局查獲毒品案嫌疑人代號與真實姓名
      對照表。
    3.被告之自白。
三、論罪：
  (一)被告前經送觀察、勒戒、強制戒治執行完畢後5 年內，再犯
    施用毒品案件，其再為本件施用毒品犯行，自與毒品危害防
    制條例第20條第3 項「五年後再犯」之情形有別，是檢察官
    逕行起訴，即無不合，先予敘明。
  (二)核被告上開所為，分別係犯3 次毒品危害防制條例第10條第
    1 項之施用第一級毒品、1 次同條第2 項之施用第二級毒品
    罪及1 次同條例第11條第1 項持有第一級毒品罪。檢察官雖
    未於99年度毒偵字第4206號起訴書所犯法條欄引用毒品危害
    防制條例第11條第1 項之條文，惟已於該起訴書犯罪事實欄
    載明被告持有第一級毒品經查獲之事實，並經本院於準備程
    序、審判程序中補充告知被告另涉犯持有第一級毒品罪嫌，
    此有本院99年8 月18日準備程序筆錄、審判筆錄等在卷足憑
    ，是該部分既在起訴範圍內，本院自應予以審理，附此敘明
    。被告上開施用第一級毒品海洛因、第二級毒品甲基安非他
    命前所持有之第一、二級毒品部分，其持有之低度行為應為
    施用之高度行為所吸收，均不另論罪。被告所犯上開5 罪，
    犯意各別，行為互殊，觸犯構成要件不同，應予分論併罰。
    又被告前有如犯罪事實欄所述經判處有期徒刑並執行完畢之
    情形，此有臺灣高等法院被告前案紀錄表在卷可佐，其於徒
    刑執行完畢5 年之內故意再犯本件有期徒刑以上之罪，皆為
    累犯，應依法加重其刑。
四、科刑：
  (一)爰審酌被告施用毒品之行為不僅戕害自身身心健康，亦間接
    影響社會治安，被告前經觀察、勒戒、強制戒治後，仍未能
    戒斷毒癮，復又2 次再犯施用毒品案件經判處徒刑確定，且
    有違反肅清煙毒條例、竊盜、詐欺等前科及執行紀錄，有本
    院院內索引卡紀錄表報表及前揭臺灣高等法院被告前案紀錄
    表各1 份在卷可參，顯見其對毒品之依賴情形非輕，且平日
    素行非佳，並考量被告犯後坦承犯行、施用毒品之前科、次
    數，與所施用毒品之種類等一切情狀，分別量處如主文所示
    之刑，及定其應執行之刑，以資懲儆。
  (二)扣案之白色粉末1 包（驗前淨重0.056 公克、驗後淨重0.04
    6 公克），確屬第一級毒品海洛因無訛，此有上開高雄市立
    凱旋醫院濫用藥物成品檢驗鑑定書1 份在卷可佐；而裝盛該
    第一級毒品海洛因之包裝袋，其中亦含有無法析離之第一級
    毒品海洛因，是應依毒品危害防制條例第18條第1 項前段規
    定諭知沒收銷燬之。至鑑驗耗用之毒品既已滅失，自毋庸宣
    告沒收銷燬，附此敘明。
據上論斷，應依刑事訴訟法第273 條之1 第1 項、第284 條之1
、第299 條第1 項前段，毒品危害防制條例第10條第1 項、第2
項、第11條第1 項、第18條第1 項前段，刑法第11條、第47條第
1 項、第51條第5 款，判決如主文。
本案經檢察官乙○○到庭執行職務。
中    華    民    國    99    年    9     月    10    日
                  刑事第十庭  法  官    呂明燕
以上正本證明與原本無異。
如不服本判決應於收受本判決後10日內向本院提出上訴書狀，並
應敘述具體理由，如未敘述上訴理由者，應於上訴期間屆滿後20
日內補提理由書狀於本院（均須按他造當事人之人數附繕本）「
切勿逕送上級法院」。
中    華    民    國    99    年    9     月    10    日
                              書記官    張琇晴
附表：
┌────────┬─────────────────────────┐
│   編    號     │           宣        告         刑                │
├────────┼─────────────────────────┤
│       (一)       │施用第一級毒品，累犯，處有期徒刑玖月；又施用第二級│
│犯罪事實欄(一)部分│毒品，累犯，處有期徒刑伍月。                      │
├────────┼─────────────────────────┤
│       (二)       │施用第一級毒品，累犯，處有期徒刑玖月；又持有第一級│
│犯罪事實欄(二)部分│毒品，累犯，處有期徒刑月。扣案之第一級毒品海洛因│
│                │壹包（驗前淨重零點零伍陸公克，驗後淨重零點零肆陸公│
│                │克，另含包裝袋），沒收銷燬之。                    │
├────────┼─────────────────────────┤
│       (三)       │施用第一級毒品，累犯，處有期徒刑玖月。            │
│犯罪事實欄(三)部分│                                                  │
└────────┴─────────────────────────┘
附錄本判決論罪科刑之法條：
毒品危害防制條例第10條
施用第一級毒品者，處六月以上五年以下有期徒刑。
施用第二級毒品者，處三年以下有期徒刑。
毒品危害防制條例第11條第1項
持有第一級毒品者，處 3 年以下有期徒刑、拘役或新臺幣 5 萬
元以下罰金。

司法院資訊處製作；財團法人民間司法改革基金會備份。
